【裁判字號】    97,訴,1950
【裁判日期】    970627
【裁判案由】    毒品危害防制條例
【裁判全文】
臺灣板橋地方法院刑事判決              97年度訴字第1950號
公  訴  人  台灣板橋地方法院檢察署檢察官
被      告  甲○○
上列被告因違反毒品危害防制條例案件，經檢察官提起公訴（九
十七年度毒偵字第一０九七號、第一五八九號），被告於準備程
序對被訴事實為有罪之陳述，本院合議庭裁定由受命法官改依簡
式審判程序獨任審理，判決如下：
    主      文
甲○○施用第一級毒品，累犯，處有期徒刑拾月，扣案海洛因壹
包（驗餘淨重零點壹參壹捌公克）沒收銷燬之。又施用第一級毒
品，累犯，處有期徒刑拾月。應執行有期徒刑壹年陸月，扣案海
洛因壹包（驗餘淨重零點壹參壹捌公克）沒收銷燬之。
    事      實
一、甲○○前曾於民國八十九年間，因施用毒品案件，經裁定送
    觀察、勒戒、強制戒治，於九十年一月十二日執行完畢釋放
    。再於九十二年間，因違反毒品危害防制條例、竊盜等案件
    ，經台灣桃園地方法院先後判決處有期徒刑八月、九月確定
    ，經接續執行，於九十五年五月二十三日縮刑期滿執行完畢
    。詎仍不知警惕，竟基於施用第一級毒品海洛因及第二級毒
    品甲基安非他命之犯意，先後為下列犯行：
（一）先於九十七年一月二十四日晚間十時許，在台北縣樹林市
      ○○路監理站附近之加油站廁所內，將少許海洛因粉末及
      少許甲基安非他命一同捲入香菸後，燃燒混合吸食施用海
      洛因、甲基安非他命一次。嗣於同日晚間十時五十分許，
      在台北縣新莊市○○路二七七巷三二號二樓為警查獲，扣
      得其持有預備供施用之海洛因一包（驗餘淨重０點一三一
      八公克）。經採集其尿液檢體送驗，結果呈海洛因代謝物
      嗎啡類、甲基安非他命陽性反應。
（二）再於九十七年一月三十日晚間為警採尿時往前回溯二十六
      小時內之某時許，不詳處所，將少許海洛因粉末及少許甲
      基安非他命一同捲入香菸後，燃燒混合吸食施用海洛因、
      甲基安非他命一次（應扣除為警查獲後至採尿時之人身自
      由受拘束無法施用毒品期間）。嗣於九十七年一月三十日
      下午五時許，在台北縣新莊市○○路七六三巷一０號二樓
      為警查獲。經採集其尿液檢體送驗，結果呈海洛因代謝物
      嗎啡類、甲基安非他命陽性反應。
二、案經台北縣政府警察局新莊分局、板橋分局報告台灣板橋地
    方法院檢察署檢察官偵查起訴。
    理      由
一、本案被告甲○○所犯係死刑、無期徒刑、最輕本刑為三年以
    上有期徒刑以外之罪，且非高等法院管轄之第一審案件，其
    於準備程序中就被訴事實為有罪之陳述，經本院告知簡式審
    判程序之旨，並聽取公訴人、被告之意見後，經合議庭裁定
    由受命法官獨任進行簡式審判程序，合先敘明。
二、上揭事實，業據被告於本院審理時坦承不諱，並有上開海洛
    因一包扣案可證，且被告先後於九十七年一月二十四日、一
    月三十日為警查獲後，經採集其尿液檢體送驗，結果確均呈
    海洛因代謝物嗎啡類、甲基安非他命陽性反應，有台灣檢驗
    科技股份有限公司濫用藥物尿液檢驗報告書、對照表、交通
    部民用航空局航空醫務中心毒品鑑定書等件附卷可憑，足證
    被告自白核與事實相符，堪以採信。查被告前曾於八十九年
    間因施用毒品案件，經裁定送觀察、勒戒、強制戒治在案，
    再於九十二年間，因施用毒品案件，經法院判刑確定，其於
    五年內再犯本案施用毒品，事證明確，其犯行洵堪認定。
三、核被告所為，係犯毒品危害防制條例第十條第一項之施用第
    一級毒品罪、第十條第二項之施用第二級毒品罪。被告施用
    前後持有海洛因、甲基安非他命之低度行為，為其進而施用
    之高度行為所吸收，不另論罪。又被告以一施用行為觸犯上
    開二罪名，為想像競合犯，應從一重之施用第一級毒品罪論
    處。另被告先後二次以混合施用毒品行為，犯意各別，行為
    互殊，應予分論併罰。查被告有如前所述之前案紀錄，於九
    十五年五月二十三日縮刑期滿執行完畢，有台灣高等法院被
    告前案紀錄表在卷可稽，其於受徒刑之執行完畢後，五年以
    內故意再犯本案有期徒刑以上之罪，均為累犯，俱應依刑法
    第四十七條第一項規定加重其刑。
四、爰審酌被告之素行不佳，經執行觀察、勒戒、強制戒治後仍
    未戒除吸毒惡習，施用毒品危害其個人身心健康，及犯罪後
    坦承犯行，態度尚屬良好等一切情狀，分別量處如主文所示
    之刑，並定其應執行之刑，以示懲儆。
五、扣案海洛因一包（驗餘淨重０點一三一八公克）為被告持有
    、預備供施用之第一級毒品，而本件海洛因為細微粉末，部
    分沾附於包裝袋上（見扣案照片），若欲完全析離，雖非不
    可能，但此舉對毒品危害防制政策之施行，並無特殊助益，
    且徒費執行之成本，故均併依毒品危害防制條例第十八條第
    一項前段規定宣告沒收銷燬之，以符執行之實際。
據上論斷，應依刑事訴訟法第二百七十三條之一第一項、第二百
九十九條第一項前段，毒品危害防制條例第十條第一項、第二項
、第十八條第一項前段，刑法第十一條前段、第五十五條、第四
十七條第一項、第五十一條第五款，判決如主文。
本案經檢察官彭聖斐到庭執行職務。
中    華    民    國    97    年    6     月    27    日
                  刑事第六庭  法  官  林鈺琅
以上正本證明與原本無異。
如不服本判決應於送達後10日內向本院提出上訴狀。
                              書記官  林蔚然
中    華    民    國    97    年    6     月    27    日
附錄本案論罪科刑法條全文：
毒品危害防制條例第十條：
  施用第一級毒品者，處六月以上五年以下有期徒刑。
  施用第二級毒品者，處三年以下有期徒刑。


司法院資訊處製作；財團法人民間司法改革基金會備份。
